# 各类经济业务后面需要附哪些原始凭证，有没有相关的文件进行规范？

提问人：17853553068 时间：2021-06-27 08:05:09
请教陈版，对于各类经济业务后面需要附哪些原始凭证，财政部是否予以规范并发布相关文件？此问题在网上搜到的回答都是经验类的，并没有注明其出处，对于这个问题总是模糊不清。@chenyiwei

回答人：chenyiwei
没有这方面的统一规定，也不可能有整齐划一的统一规定。除了法律法规规定等普遍适用的规定以外，还涉及到对外签订合同、获取凭证的形式及内部管理程序等。